臺灣桃園地方法院刑事判決　　　　　　　96年度易字第1341號
公　訴　人　臺灣桃園地方法院檢察署檢察官
被　　　告　甲○○
　　　　　　丙○○
　　　　　　　　　　巷18號
　　　　　　丁○○
　　　　　　戊○○
　　　　　　　　　　弄1號
　　　　　　庚○○
　　　　　　　　　　弄1號2樓.
　　　　　　辛○○
　　　　　　　　　　號
　　　　　　癸○○
　　　　　　　　　　樓
　　　　　　子○○
　　　　　　丑○○
　　　　　　　　　　3樓
　　　　　　寅○○
　　　　　　卯○○
　　　　　　　　　　巷2號
　　　　　　辰○○
　　　　　　　　　　號
　　　　　　巳○○
　　　　　　　　　　號
　　　　　　未○○
　　　　　　　　　　號
　　　　　　酉○○
　　　　　　戌○○
　　　　　　亥○○
　　　　　　　　　　弄3號
　　　　　　天○○
　　　　　　地○○
　　　　　　宙○○
　　　　　　玄○○
　　　　　　　　　　90巷9弄.
　　　　　　　　　　81巷1號.
　　　　　　黃○○○
　　　　　　　　　　90巷9弄.
　　　　　　　　　　81巷1號.
　　　　　　Ａ○○
　　　　　　　　　　號
　　　　　　Ｂ○○
　　　　　　己○○
　　　　　　　　　　號
　　　　　　Ｃ○○
　　　　　　乙○○
　　　　　　　　　　巷18之3.
　　　　　　宇○○
　　　　　　　　　　號
　　　　　　申○○
　　　　　　　　　　號1樓
　　　　　　許秝銘原名午○○.
　　　　　　　　　　號
　　　　　　壬○○
上列被告等因詐欺案件，經檢察官追加起訴（94年度偵字第8211
、20529 號、96年度偵緝字第1226號），本院判決如下：
    主  文
本件公訴不受理。
    理  由
一、追加起訴意旨略以：緣童照錞、梁凱筠、羅永政與綽號「阿
    源」、「阿扁」、「小楊、「小蔡」「NONO」、「余先生」
    、「小廖」等姓名年籍不詳之人共同意圖為自己不法之所有
    ，基於概括犯意之連絡，共組電話詐欺、恐嚇集團，利用大
    陸沿海地區可接收台灣地區行動電話訊號之特性，在大陸地
    區福建省廈門市沿海地區裝置電信設備，由不詳之成員隨機
    撥打或傳送簡訊予台灣地區之不特定民眾，佯稱中獎、親人
    被擄、網路援交、退費等等不實之訊息，致接受訊息之人誤
    信為真，與之連繫、對話，並要求對方至附近金融機構之提
    款機，按其指示操作或將交易金額匯入指定帳戶內；童照錞
    、梁凱筠、羅永政則負責在台灣地區收購金融帳戶存摺、提
    款卡提供該集團使用，並按該集團成員「阿源」、「阿扁」
    等人之指示，持特定提款卡，至各地金融機構之金融櫃員機
    提領前揭詐得之款項，除留存提領金額之5%作為報酬外，其
    餘部分再依指示轉匯入指定之帳戶，由其他不詳成員朋分，
    而甲○○、朱珮君、丁○○、戊○○、庚○○、辛○○、癸○○、子○○、丑○○、寅○○、卯○○、辰○○、巳○○
    、未○○、酉○○、戌○○、亥○○、天○○、地○○、宙
    ○○、玄○○、黃○○○、Ａ○○、Ｂ○○、己○○、Ｃ○○、乙○○、宇○○、申○○、午○○、壬○○、王天河（
    另案併由台灣台中地方法院審理）、林明治（另案併由台灣
    高等法院審理）、及古少中、朱順雄、李怡德、汪世明、卓
    學德、林清發、張浩倫、許文俊、黃山銘、詹正吉、詹治揚
    、鄒秀英、鄒根盛、雷仲銘、劉繼榮、尹曉萍、黃傳翔、劉
    佳奇、陳宜君、彭羽菁、朱秀娟等人（以上21人所犯業經有
    罪判決確定，均由檢察官另為不起訴處分），明知或可預見
    我國金融機構活儲帳戶之申請極為容易，幾無任何限制，且
    係個人理財之重要工具，關係個人財產、信用之表徵，如任
    意交予他人使用，或經不詳年籍姓名之人無故蒐集甚或收購
    個人之存摺、金融卡等帳戶資料，顯有提供他人財產犯罪用
    途之高度可能，卻仍不顧第三人所可能遭受侵害之危險，基
    於縱若他人持有其存摺、金融卡、印鑑章後，自行或轉交他
    人用以實施犯罪，供作被害人匯款之用，仍不違背其本意之
    幫助使用其帳戶者向他人詐欺、恐嚇取財等財產犯罪之不確
    定故意，分於附表所示時間、地點及方式，將其等所申請之
    金融機構帳號之存摺、提款卡及密碼等資料，出售或交付不
    詳姓名、年籍之人以提供童照淳、梁凱筠、羅永政所屬詐騙
    集團使用，並以此方式自民國93年7 月間起，連續詐欺如附
    表所示之楊政璋、曾翠娜、呂協穎、林本儀、陳金安、賴顯
    榮、胡淇維、應丞武、蔡啟宗、李妙慧、洪鈺婷、蔡金妮、
    黃端泉、宋育美、程勤、柯明德、薛憶媚、鞏雪貞、曹徐明
    麗、賴智瑋、蕭美珠、林慧珠、蔡陳麗卿、林進旺、王志庸
    、謝財旺、吳振德、孫明誠、陳豐林、林文仕、陳信宏、黃
    春、忻詩婷、顏麗雲、林坤松、沈春池、李文志、黃秀霞、
    陳炯城、林琬瑀、鄭志瑋、徐蜂一、洪世士、邢淑媛、李豪
    軒、鄭治泯、游婉玉、潘織民、黃建愷、謝存銘、顏守謙、
    江泳慧、林世、涂富元、周建男、李秀真、王國雄、何純
    瑩、薛陳梅真、胡偉姣、陳香稜、陳育漳、王彩惠等其他不
    詳之人。嗣於93年12月7 日經本署檢察官指揮內政部警政署
    國道公路警察局、內政部警政署刑事警察局人員，分別在桃
    園縣桃園市○○街82巷5 號1 樓及同市○○路○段128 號對
    面之「水噹噹檳榔攤」等處執行搜索及查獲童照錞、梁凱筠
    及羅永政後，再循線查獲上情。因認甲○○、朱珮君、丁○○、戊○○、辛○○、癸○○、子○○、丑○○、寅○○、
    卯○○、辰○○、巳○○、未○○、酉○○、戌○○、亥○○、天○○、地○○、宙○○、玄○○、黃○○○、Ａ○○
    、Ｂ○○、Ｃ○○、乙○○、宇○○、午○○、壬○○、庚○○、己○○及申○○所為，均係犯刑法第30條第1 項、第
    339 條第1 項幫助詐欺取財罪嫌。
二、按起訴之程序違背規定者，應諭知不受理之判決，刑事訴訟
    法第303 條第1 款定有明文。又於第一審言詞辦論終結前，
    得就與本案相牽連之犯罪或本罪之誣告罪，追加起訴，此同
    法第265 條第1 項定有明文，是得追加起訴者限於本案相牽
    連之犯罪或本罪之誣告罪，且須於第一審言詞辦論終結前為
    之。
三、查本院受理被告童照錞、梁凱筠及羅永政因犯詐欺等案件（
    本院案號：95年度訴字第799 號），經本院於96年11月2 日
    言詞辯論終結並訂於96年11月30日宣判（有本院95年度訴字
    第799 號案件96年11月2 日簡式審判筆錄1 份在卷可稽），
    現台灣桃園地方法院檢察署檢察官遲於96年11月13日始向本
    院提起本件追加起訴（有台灣桃園地方法院檢察署函上本院
    收文章戳可稽），其追加起訴自不合法。依據首開說明，爰
    不經言詞辯論，逕為不受理之判決。
三、據上論斷，應依刑事訴訟法第303 條第1 款、第307 條，判
    決如主文。
中　　華　　民　　國　　96　　年　　11　　月　　21　　日
                  刑事第一庭審判長法　官　曾淑華
                                  法  官  王耀興
                                  法  官  鄭吉雄
以上正本證明與原本無異。
如不服本判決，應於判決送達後10日內向本院提出上訴狀（應附
繕本），其未敘述上訴理由者，應於上訴期間屆滿後20日內補提
理由書狀於本院，上訴於臺灣高等法院。
  　　　　　  　　　　　　　　　　書記官　劉宗源
中　　華　　民　　國　　96　　年　　11　　月　　23　　日
